【裁判字號】    90,交聲,282
【裁判日期】    901129
【裁判案由】    違反道路交通管理處罰條例聲明異議
【裁判全文】
臺灣士林地方法院交通事件裁定                      九十年度交聲字第二八二號
    原處分機關  臺北巿交通事件裁決所
    異議人即
    受處分人  甲○○
右列受處分人因違反道路交通管理處罰條例案件，對於臺北市交通事件裁決所民國九
十年六月六日所為之處分（原處分案號：北市裁三字第裁二二─ＡＢＷ五一八０三二
號），聲明異議，本院裁定如左：
    主  文
異議駁回。
    理  由
一、按汽車駕駛人飲酒後其吐氣所含酒精成份超過每公升０．二五毫克以上者，不得
    駕車；又汽車駕駛人，駕駛汽車酒精濃度過量者，處新台幣六千元以上一萬二千
    元以下罰鍰，並當場禁止其駕駛及吊扣其駕駛執照六個月，道路交通安全規則第
    一百十四條第二款、道路交通管理處罰條例第三十五條第一項第一款分別定有明
    文。（查道路交通管理處罰條例業於民國九十年一月十七日經總統公布修訂相關
    條文，而行政院於九十年四月三日以台九十交字第０一九三一七號令發布，修訂
    後之該條例自九十年六月一日起施行，故以下所述本條例均係修正生效前之舊法
    ，合先敘明。）
二、本件異議人甲○○於民國（下同）九十年四月二十八日凌晨二時二十五分許，酒
    後駕駛車牌號碼ＳＭ─四二六六號自用小客車，行經台北市○○○路○段二六號
    前，見前方十餘公尺路口有員警執行路檢勤務，即停車走入路旁之火鍋店，經警
    發覺可疑，遂上前盤查，果發現其身上帶有酒味，即請其接受酒測，經測試結果
    其吐氣所含酒精成份高達０．三二毫克，為警依法舉發並當場禁止其駕駛等情，
    業據舉發機關台北市政府警察局中山分局函敘甚明，復有舉發違反道路交通管理
    事件通知單影本附卷可稽，且異議人於台北市交通事件裁決所受理民眾交通違規
    申訴紀錄表上亦供承：「距離檢測距七十至八十公尺，我已睡了很久，酒醒開車
    回家，看見在臨檢，我就停車不開，進餐廳和同事陳明宗在一起，被警員從餐廳
    拉出來到攔檢處檢測，：：：」等情，足見被告確有酒後駕車違規之事。至異議
    人辯稱：當晚伊與同事要到火鍋店吃火鍋，朋友載伊等將車停好，發現前方約七
    十至八十公尺路口正在攔車臨檢，伊等不以為意，就進入火鍋店，不久就有一名
    員警將伊硬拉出去酒測，因幫伊開車之人已先回家，而車子是伊的，以致伊無法
    申訴云云。然查，異議人於前揭違規申訴紀錄表已明白供承當時係由其駕車，而
    酒測結果其吐氣所含酒精成份為０．三二毫克，已如前述，故異議人上開辯解，
    顯屬無稽，委不足採。原裁決機關援引首開規定，並參酌異議人不依通知期日到
    案，裁處罰鍰新台幣六千元，並吊扣其駕駛執照六個月，核無不合，異議人之異
    議為無理由，應予駁回。另異議人聲請傳訊證人林哲榮到庭作證，因本件待證事
    項已極為明確，尚無傳喚之必要，附此敘明。
據上論斷，應依道路交通案件處理辦法第十九條，裁定如主文。
中      華      民      國九十      年      十一    月    二十九  日
                                  臺灣士林地方法院交通法庭
                                      法  官  李  育  仁
如不服本裁定應於送達後五日內向本院提出抗告狀


司法院資訊處製作；財團法人民間司法改革基金會備份。
